台灣台中地方法院民事裁定          100年度消債更字第144號
聲請人      林燕
即債務人
相對人     華南商業銀行股份有限公司
即債權人
法定代理人  王濬智
代  理  人  賴良茜
相對人      台北富邦商業銀行股份有限公司
即債權人
法定代理人  韓蔚廷
相對人      台中商業銀行股份有限公司
即債權人
法定代理人  蘇金豐
相對人      豐(台灣)商業銀行股份有限公司
即債權人
法定代理人  李鐘培
相對人      臺灣新光商業銀行股份有限公司
即債權人
法定代理人  李增昌
相對人      聯邦商業銀行股份有限公司
即債權人
法定代理人  李憲章
相對人      遠東國際商業銀行股份有限公司
即債權人
法定代理人  洪信德
相對人      元大商業銀行股份有限公司
即債權人
法定代理人  顏慶章
相對人      玉山商業銀行股份有限公司
即債權人
法定代理人  曾國烈
代  理  人  蔡坤庭
相對人      萬泰商業銀行股份有限公司
即債權人
法定代理人  盧正昕
相對人      台新國際商業銀行股份有限公司
即債權人
法定代理人  蔡榮棟
上列當事人聲請消費者債務清理事件，本院裁定如下：
    主    文
債務人林燕自中華民國100年12月28日15時起開始更生程序。
    理    由
一、按債務人不能清償債務或有不能清償之虞，且無擔保或無優
    先權之債務總額未逾新臺幣1200萬元者，於法院裁定開始清
    算程序或宣告破產前，得向法院聲請更生；債務人與金融機
    構協商成立者，不得聲請更生或清算。但因不可歸責於己之
    事由，致履行顯有重大困難者，不在此限。本條例施行前，
    債務人依金融主管機關協調成立之中華民國銀行公會會員，
    辦理消費金融案件無擔保債務協商機制與金融機構成立之協
    商，準用前項之規定。又法院開始更生程序之裁定，應載明
    其年、月、日、時，並即時發生效力，消費者債務清理條例
    第3條、第42條第1項、第45條第1項、第151條第5、6項分別
    定有明文。
二、本件聲請人即債務人聲請意旨略以：債務人前曾依照中華民
    國銀行公會會員辦理消費金融案件無擔保債務協商機制與金
    融機構成立協商，協商條件為月付新台幣（下同）28,000元
    ，債務人繳了1年半後因時機不好工作不穩定而無法繳納導
    致毀諾，實有不可歸責之情事。債務人之無擔保債務約1,95
    0,000元，目前從事清潔工，每月收入約2萬元，以債務人目
    前每月收入扣除必要生活費用，已無力清償債務，爰請求准
    予裁定開始更生等語。
三、經查，聲請人即債務人非從事營業活動之人，所積欠債務未
    逾1200萬元，有債務人提出之財產收入狀況說明書、債權人
    清冊、財政部臺灣省中區國稅局98年、99年綜合所得稅各類
    所得資料清單、全國財產總歸戶財產查詢清單為據；又債務
    人前曾依中華民國銀行公會會員辦理消費金融案件無擔保債
    務協商機制成立協商，每月應還款28,000元，惟聲請人主張
    其工作不穩定，目前從事清潔工，每月收入僅20,000元，無
    法履行協商還款金額及已無法清償債務等情，亦據債務人提
    出戶籍謄本、生活必要支出清單等附卷可稽。從而，債務人
    主張有不可歸責於己之事由，致履行協商方案有重大困難及
    其無法清償債務等語，均堪採信。
四、綜上，聲請人請求依消費者債務清理條例裁定准予更生，揆
    諸前揭規定，核無不合，應予准許，爰裁定如主文。
中    華    民    國    100    年    12   月    28    日
                         臺灣臺中地方法院民事庭
                               法  官  陳文爵
上為正本係照原本作成
本件不得抗告
本裁定已於100年12月28日下午3時時公告。
中    華    民    國    100    年    12   月    28    日
                               書記官  游智凱